臺灣臺南地方法院刑事判決
111年度交易字第309號
公  訴  人  臺灣臺南地方檢察署檢察官
被      告  張崇泰


上列被告因公共危險案件，經檢察官提起公訴（111年度偵字第5
216號），被告於準備程序中就被訴事實為有罪之陳述，經本院
裁定進行簡式審判程序後，本院判決如下：
    主  文
張崇泰駕駛動力交通工具而有吐氣所含酒精濃度達每公升零點二
五毫克以上，累犯，處有期徒刑拾月。
    犯罪事實及理由
一、犯罪事實：張崇泰前因不能安全駕駛案件，經本院以109年
    度交易字第834號判決判處有期徒刑8月確定，甫於民國111
    年1月10日執行徒刑完畢出監。詎仍不知悔改，於111年2月1
    7日晚間8時許起至同日晚間10時50分許止，在臺南市南區永
    成路友人工作處所內，飲用啤酒，致其吐氣所含酒精濃度達
    每公升0.25毫克以上後，明知其已不得駕駛動力交通工具，
    竟仍不顧大眾行車之公共安全，基於酒後駕車致交通公共危
    險之犯意，於同日晚間11時5分許，騎乘車牌號碼000-000號
    普通重型機車上路。嗣於同日晚間11時10分許，張崇泰騎乘
    前揭普通重型機車行經臺南市○區○○路000號前時，因面露酒
    容、行車不穩，經員警予以攔查，並發現其身上帶有酒味，
    於翌日（18日）凌晨0時7分許當場對其施予酒精測試，測得
    其吐氣所含酒精濃度達每公升1.00毫克（MG/L）之數值，始
    知悉上情。案經臺南市政府警察局第六分局報告臺灣臺南地
    方檢察署檢察官偵查起訴。
二、本件被告張崇泰所犯係死刑、無期徒刑、最輕本刑為3年以
    上有期徒刑以外之罪，其於準備程序中就被訴事實為有罪之
    陳述，經法官告知簡式審判程序之旨，並聽取公訴人及被告
    之意見後，認宜為簡式審判程序，依刑事訴訟法第273條之1
    第1項規定，裁定進行簡式審判程序加以審理，則依據刑事
    訴訟法第273條之2、同法第159條第2項之規定，不適用傳聞
    法則有關限制證據能力之相關規定；並得依同法第310條之2
    之準用同法第454條之規定製作略式判決書（僅記載「證據
    名稱」），合先敘明。
三、上揭犯罪事實，有下列證據可資佐證：
  ㈠被告於警詢、偵訊及本院準備程序中之自白。
  ㈡卷附臺南市政府警察局交通事故當事人酒精測定紀錄表、財
    團法人工業技術研究院呼氣酒精測試器檢定合格證書、臺南
    市○○○○○○○○○道路○○○○○○○○○○○○○號查詢機車駕駛人表單、車
    輛詳細資料報表。
四、核被告所為，係犯刑法第185條之3第1項第1款駕駛動力交通
    工具而有吐氣所含酒精濃度達每公升0.25毫克以上罪。被告
    有如犯罪事實欄所載科刑及執行完畢之前科紀錄，此有卷附
    臺灣高等法院被告前案紀錄表可稽，其於5年以內再故意犯
    本件有期徒刑以上之罪，為累犯。又司法院大法官會議釋字
    第775號解釋，認關於刑法第47條之累犯應一律加重其刑之
    規定應於2年內修正，於修正前，宜由法院依上開解釋意旨
    ，於個案中分情節，基於累犯者有其特別惡性及對刑罰反應
    力薄弱等立法理由，裁量是否加重最低本刑。而被告本次所
    犯之罪與前案為相同之罪，被告未因前開犯罪科刑執行完畢
    而受有警惕，復又於5年內再犯本件之罪，足認其對於法敵
    對意識並未因前開科刑執行完畢而減弱，且刑罰之反應力薄
    弱，故仍認本案有依刑法第47條第1項規定加重其最低本刑
    之必要，而依法予以加重其刑。爰審酌被告自92年起迄今共
    有7次因酒後駕車之公共危險案件，經法院判刑及執行之紀
    錄，有臺灣高等法院被告前案紀錄表在卷可稽，當知不得於
    飲酒後開車，竟再次於飲用酒類後，呼氣所含酒精濃度高達
    每公升1.00毫克，已達泥醉之程度，實際已無法安全駕駛之
    情形下，冒然駕駛機車上路，顯然無視於自己及其他參與道
    路交通之不特定人生命、財產之安全，且被告甫於111年1月
    10日因為公共危險案件執行完畢出監，出監才1個月又7天，
    竟再次因酒後駕車之公共危險犯行遭查獲，顯見被告並無法
    從中記取教訓，自應嚴懲，兼考量其犯後坦承犯行，態度尚
    佳，暨其犯罪動機、目的、手段，及自稱國中畢業之教育程
    度，未婚，從事板模工，每月薪資約2-3 萬元，目前跟父母
    、女兒同住，家中父母需要扶養等一切情狀，量處如主文所
    示之刑。
五、依刑事訴訟法第299條第1項、第273條之1第1項、第310條之
    2，刑法第185條之3第1項第1款、第47條第1項，判決如主文
    。　　
本案經檢察官黃榮加提起公訴，檢察官李佳潔到庭執行職務。
中　　華　　民　　國　　111 　年　　 4　　月　　21　　日
　　　　　　　　　刑事第六庭    法　官　鄭銘仁
以上正本證明與原本無異。
如不服本判決應於收受本判後20日內向本院提出上訴書狀，並應
敘述具體理由。其未敘述上訴理由者，應於上訴期間屆滿後20日
內向本院補提理由書狀（均須按他造當事人之人數附繕本）「切
勿逕送上級法院」。
  　　　　　　　　　　　　　　　書記官　陳姝妤
中　　華　　民　　國　　111 　年　　4 　　月　　22　　日
附錄本判決論罪之法條：
中華民國刑法第185條之3
駕駛動力交通工具而有下列情形之一者，處3年以下有期徒刑，
得併科30萬元以下罰金：
一、吐氣所含酒精濃度達每公升零點二五毫克或血液中酒精濃度
    達百分之零點零五以上。
二、有前款以外之其他情事足認服用酒類或其他相類之物，致不
    能安全駕駛。
三、服用毒品、麻醉藥品或其他相類之物，致不能安全駕駛。
因而致人於死者，處3年以上10年以下有期徒刑，得併科2百萬元
以下罰金；致重傷者，處1年以上7年以下有期徒刑，得併科1百
萬元以下罰金。
曾犯本條或陸海空軍刑法第54條之罪，經有罪判決確定或經緩起
訴處分確定，於十年內再犯第1項之罪因而致人於死者，處無期
徒刑或5年以上有期徒刑，得併科3百萬元以下罰金；致重傷者，
處3年以上10年以下有期徒刑，得併科2百萬元以下罰金。